臺灣新竹地方法院交通事件裁定　　　　　　　　　　九十一年度交聲字第一二六號
　　移 送機 關　交通部公路局新竹區監理所新竹市監理站
　　聲明異議人
　　即受處分人　甲○○
右列受處分人因違反道路交通管理處罰條例案件，對於交通部公路局新竹區監理所新
竹市監理站於中華民國九十一年八月二日所為之竹監新五字第裁五一─000000
000號違反道路交通管理事件裁決書，聲明異議，本院裁定如左：
    主  文
異議駁回。
    理  由
一、原處分意旨略以：受處分人甲○○於民國九十一年六月二十八日晚上七時三十一
    分許，騎乘車號ＲＮＫ─五五八號輕型機車行經新竹市○○路、勝利路口時，因
    逆向行駛，當場為新竹市警察局第二分局東門派出所警員以新竹縣警察局竹市警
    交字第Ｅ00000000號舉發違反道路交通管理事件通知單舉發，嗣該舉發
    通知單移送至交通部公路局新竹區監理所新竹市監理站時，經監理站人員發現受
    處分人在上開時間因另有駕車行經有燈光號誌管制之交岔路口闖紅燈被臺中縣警
    察局以中市警交字第０二００六三八０四號舉發違反道路交通管理事件通知單逕
    行舉發後，其所有之普通小型車駕駛執照被吊扣，吊扣期間為九十一年五月二十
    七日至同年八月二十六日止，本件受處分人實際上是在普通小型車駕駛執照遭吊
    扣期間，又無輕型機車駕駛執照之情形下騎乘輕型機車，遂依據原新竹縣警察局
    竹市警交字第Ｅ00000000號舉發違反道路交通管理事件通知單，再以交
    通部公路局新竹區監理所竹監六字第000000000號舉發違反道路交通管
    理事件通知單舉發其無照駕駛。而裁決所原於同年七月三十一日，以「未領有駕
    駛執照駕車」為由，依道路交通管理處罰條例第二十一條第一項第一款規定裁處
    罰鍰新台幣（下同）六千元，後因發現有誤，遂撤銷原裁決，再於同年八月二日
    ，以受處分人係違反道路交通管理處罰條例第二十一條第一項第七款之「駕駛執
    照吊扣期間駕車（持小型車駕駛執照駕駛輕型機車）」規定，重新裁處罰鍰九千
    元，並吊銷其普通小型車駕駛執照等語。
二、聲明異議意旨略以：聲明異議人即受處分人甲○○確有於上開時、地無輕型機車
    駕駛執照又逆向行駛而違規，惟裁決所既已在九十一年七月三十一日裁決過，為
    何又再同年八月二日重新更正裁決？況異議人未領有輕型機車駕駛執照而違規騎
    乘輕型機車與異議人的小汽車駕駛執照被吊扣期間重疊，有何關聯？爰就交通部
    公路局新竹區監理所新竹市監理站於九十一年八月二日所為之竹監新五字第裁五
    一─000000000號違反道路交通管理事件裁決書所為之第二次裁決，依
    法聲明異議。
三、按，汽車駕駛人已領有小型車駕駛執照者，得駕駛輕型機器腳踏車，道路交通安
    全規則第六十一條第一項第四款定有明文。次按，汽車駕駛人在駕駛執照吊扣期
    間駕車者，處新台幣六千元以上一萬二千元以下罰鍰，並當場禁止其駕駛及扣留
    其車輛牌照，並吊銷其駕駛執照，道路交通管理處罰條例第二十一條第一項第七
    款、第四項後段，分別定有明文。
四、經查，
（一）本件聲明異議人甲○○，曾於九十一年三月二日上午八時三十九分許，駕駛案
      外人林雨欣所有之車號Ａ二─五五三０號自小客車，在臺中市○○路、惠中路
      路口，行經有燈光號誌管制之交岔路口闖紅燈，被臺中縣警察局據採證照片以
      中市警交字第０二００六三八０四號舉發違反道路交通管理事件通知單逕行舉
      發，經案外人林雨欣提供實際駕駛人為甲○○後，又因甲○○未繳罰鍰，經交
      通部公路局新竹區○○○○○道路交通管理處罰條例第六十五條第一項第三款
      之規定，在同年五月二十七日，以竹市監稽違字第五一０五九九─九一０五二
      七─六二０一號駕駛執照吊扣執行單執行吊扣，期間自九十一年五月二十七日
      起至同年八月二十六日止，此有臺中縣警察局中市警交字第０二００六三八０
      四號舉發違反道路交通管理事件通知單影本、回執及交通部公路局新竹區監理
      所竹市監稽違字第五一０五九九─九一０五二七─六二０一號駕駛執照吊扣執
      行單影本各一份在卷可憑。
（二）交通部曾於七十七年五月二十六日以交路（７７）字第Ｏ一一五三一號函釋：
      依道路交通管理處罰條例第二十二條第四款及道路交通安全規則第六十一條第
      四款之規定，持汽車駕照者，可駕駛輕型機車，即汽車駕照已內涵輕型機車駕
      照。本案范朝成先生既係以小型車駕照，取得駕駛輕型機車之資格，在此條件
      下肇事致須依法吊銷（扣）駕照時，依前揭條例第六十八條之規定，應予吊銷
      （扣）其所准予駕駛輕型機車之汽車駕照。本件聲明異議人甲○○未曾領有輕
      型機車駕駛執照之事實，除經原處分機關查明外，並據聲明異議人自承在卷，
      是以，異議人甲○○得以駕駛輕型機車之資格實係因其取得小型車駕駛執照所
      致，然異議人在九十一年五月二十七日至同年八月二十六日止之吊扣小型車駕
      駛執照三個月期間內，依法不但不得駕駛小型汽車，因其未曾考領輕型機車駕
      駛執照，其在領得小型車駕駛執照後依據上開道路交通安全規則第六十一條第
      一項第四款規定得駕駛輕型機器腳踏車之資格，亦視為取消，其在上開吊扣小
      型車駕駛執照期間騎乘輕型機車應視為無照騎車甚明（此亦可參考卷附交通部
      九十一年七月十日交路字第０九一０００六七八一號函一份）。故聲明異議人
      甲○○於九十一年六月二十八日晚上七時三十一分許，騎乘車號ＲＮＫ─五五
      八號輕型機車逆向行經新竹市○○路、勝利路口之事實，不但違反行車應遵行
      方向行駛之規定，更屬在駕駛執照吊扣期間駕車之無照駕車情形，已堪認定。
（三）從而，原處分機關依據道路交通管理處罰條例第二十一條第一項第七款之「駕
      駛執照吊扣期間駕車（持小型車駕駛執照駕駛輕型機車）」規定，撤銷原裁決
      ，並審酌異議人違規情節之輕重，重新裁處罰鍰九千元，並吊銷其普通小型車
      駕駛執照，認事用法無何違誤，量罰亦甚妥適，應予維持，本件異議為無理由
      ，應予駁回。
五、據上論斷，應依道路交通案件處理辦法第十九條，裁定如主文。
中      華      民      國    九十一    年      九      月     十一     日
                                  臺灣新竹地方法院交通法庭
                                      法  官    遲中慧
右正本證明與原本無異。
如不服本裁定，應於裁定送達後五日內向本院提出抗告狀。
                                      書記官    龔柏萃
中      華      民      國    九十一    年      九      月     十一     日
